【裁判字號】    90,親,90
【裁判日期】    901130
【裁判案由】    確認非婚生子女
【裁判全文】
臺灣板橋地方法院民事判決  九十年度親字第九○號
    原          告  丙○○
    被          告  乙○○
    兼右法定代理人  甲○○
右當事人間否認子女事件，本院判決如左：
    主      文
確認被告乙○○（民國八十九年六月十七日生）非被告甲○○與原告丙○○受胎所生
之婚生子。
訴訟費用由被告負擔。
    事      實
甲、原告方面：
一、聲明：如主文第一項所示。
二、陳述：
  （一）原告與被告甲○○前於民國（下同）八十二年一月十日結婚，婚後尚稱和諧
        ，嗣因被告甲○○於八十四年間攜子女離家出走，一去不回，經原告向台灣
        桃園地方法院訴請履行同居義務確定後被告仍未返家履行同居，惡意遺棄原
        告，原告乃經依法再為訴請判決離婚確定，原告並於八十九年二月十八日辦
        理離婚登記完畢。
  （二）嗣原告於八十九年五月十四日與詹瑞和結婚，旋即於八十九年六月十七日產
        下一子即被告乙○○，因該子受胎期間雖在原告與被告甲○○婚姻關係之存
        續中，而依法推定為被告甲○○之婚生子。然被告甲○○離家出走多年，原
        告於婚姻關係存續中所生之子即被告乙○○顯非原告自被告甲○○受胎，而
        係原告自他人受胎所生，被告乙○○之生父為詹瑞和。為此爰提起本件否認
        子女訴訟，請求確認被告乙○○非被告甲○○與原告受胎所生之婚生子。
三、證據：提出桃園地院民事離婚判決、兩造及子女戶籍謄本為證，並請求訊問證人
    詹瑞和及聲請本院依職權函請法務部調查局為親子血緣鑑定。
乙、被告方面：
一、聲明：同意原告之請求。
二、陳述：對於原告主張之事實無意見。
    理      由
一、按關於認諾及訴訟上自認或不爭執事實之效力，於第五百八十九條否認子女之訴
    ，不適用之，民事訴訟法第五百九十四條定有明文。本件被告甲○○於言詞辯論
    期日同意原告之請求並就原告主張之事實為不爭執，揆諸首揭法條之說明，自不
    發生被告認諾或不爭執事實之效力，合先敘明。
二、經查原告主張其與被甲○○前於八十二年一月十日結婚，嗣因被告甲○○於八十
    四年間攜子女離家出走，一去不回，經原告向台灣桃園地方法院訴請履行同居義
    務確定後被告仍未返家履行同居惡意遺棄原告，原告經依法訴請判決離婚確定，
    並於八十九年二月十八日辦理離婚登記完畢，嗣原告於八十九年五月十四日與詹
    瑞和結婚，旋即於八十九年六月十七日產下被告乙○○等情，業據其提出相符之
    戶籍謄本及台灣桃園地方法院八十八年度婚字第七三六號民事判決為憑，而原告
    於該被告甲○○自八十四年間離家出走底即行分居，迄今未曾再同居，被告乙○○應非原告自被告甲○○受胎所生乙節，除據該證人詹瑞和到庭所證外，亦有經
    本院依該原告聲請函請法務部調查局就兩造間血緣關係為鑑定之結果通知覆稱，
    依據遺傳法則，被告乙○○之血型及各項ＤＮＡ  ＳＴＲ式型別與詹瑞和相對應
    之型別均無矛盾，因此認詹瑞和極可能（機率百分之九十九點九九以上）為乙○○之生父，此有法務部調查局（九○）陸（四）字第九○一七六一二五號鑑定通
    知書附卷可參，足認原告主張被告乙○○非其與被告甲○○受胎所生之婚生子女
    ，要屬真實，堪以採信。
三、按妻之受胎，係在婚姻關係存續中者，推定其所生子女為婚生子女。前項推定，
    如夫妻之一方能證明妻非自夫受始者，得提起否認之訴。但應於知悉子女出生之
    日起，一年內為之，民法第一千零六十三條定有明文。經查本件原告丙○○於八
    十九年六月十七日產下被告乙○○之時，尚係在其與被告甲○○婚姻關係存續期
    間，依法雖應推定被告乙○○為原告與被告甲○○所生之婚生子，然原告與被告
    甲○○於八十四年間起即未曾有何同居之事實，參以法務部調查局上開血緣鑑定
    結果，被告乙○○實非原告自被告甲○○受胎所生。從而，原告提起本件否認子
    女之訴，於法洵屬有據，應予准許。
四、據上論結，本件原告之訴為有理由，並依民事訴訟法第八十五條第一項前段、第
    七十八條，判決如主文。
中      華      民      國    九十      年        十一    月    三十    日
                                    臺灣板橋地方法院家事法庭
~B法      官  楊志勇
右為正本係照原本作成
如對本判決不服須於判決送達後二十日內向本院提出上訴狀
中      華      民      國    九十      年        十一    月    三十    日
~B法院書記官  林宇宏


司法院資訊處製作；財團法人民間司法改革基金會備份。
